臺灣高雄地方法院刑事判決
110年度審易字第1095號
公  訴  人  臺灣高雄地方檢察署檢察官 
被      告  武興源


上列被告因違反替代役實施條例案件，經檢察官聲請以簡易判決
處刑（109年度偵字第21294、22149、23719號），本院認不宜以
簡易判決處刑（原案號：110年度簡字第854號），改依通常程序
審理，被告於準備程序中就被訴事實為有罪之陳述，經本院告知
簡式審判程序之旨，並聽取當事人之意見後，裁定由受命法官獨
任進行簡式審判程序，茲判決如下：
    主  文
武興源替代役役男違抗監督長官之勤務命令，處有期徒刑貳月，
如易科罰金，以新臺幣壹仟元折算壹日。
    事  實
一、武興源係內政部役政署替代役訓練班替代役第213梯次役男
    ，在高雄市○○區○○路00號之高雄市鳳山區公所服替代役（現
    已退役）。武興源因於民國109年8月19日涉及賭博案件，經
    內政部役政署替代役役男獎懲會議核定予輔導教育。詎武興
    源明知其應於109年10月28日、10月29日、10月30日、11月2
    日、11月3日、11月4日至成功嶺報到（至原聲請簡易判決處
    刑書所載之應報到日期，業經公訴人當庭更正如上），卻基
    於違抗監督長官勤務命令之接續犯意，均未依內政部役政署
    之命令按時至成功嶺報到以接受輔導教育，而以此方式違抗
    上開監督長官之勤務命令。
二、案經高雄市政府函送臺灣高雄地方檢察署檢察官偵查後聲請
    以簡易判決處刑。
    理  由
一、本件被告武興源所犯係死刑、無期徒刑、最輕本刑為3年以
    上有期徒刑以外之罪，其於準備程序中就被訴事實為有罪之
    陳述，經受命法官告知簡式審判程序之旨，並聽取公訴人及
    被告之意見後，本院依刑事訴訟法第273條之1第1項之規定
    ，裁定進行簡式審判程序。又本件係依前條規定行簡式審判
    程序，其證據調查依同法第273條之2所定原不受審判外陳述
    排除之限制；且檢察官及被告均對於卷內各項證據亦不爭執
    證據能力，復無事證顯示有何違法取得或類此瑕疵之情，故
    卷內所列各項證據，自均有證據能力，合先敘明。
二、上開犯罪事實，業據被告於偵訊及本院審理中坦承不諱（見
    偵二卷第65至66頁、本院審易字卷第192、213、241頁），
    復有役政統列管人員資料查詢、內政部109年9月18日內授役
    管字第1091071159B號函、109年9月22日役署管字第1091071
    172號函、109年9月28日役署管字第1091027693號函、輔導
    教育告知單、高雄市○○區○○000○00○00○○市○區○○○000000000
    00號函、國軍高雄總醫院附設民眾診療服務處診斷證明書、
    大東醫院診斷證明書、祐幼小兒科診所診斷證明書、李明憲
    內兒科診斷證明書、出勤表、替代役役男武興源應向成功嶺
    報到接受輔導教育告知紀錄表在卷可參（見偵二卷第5、8至
    12、16、18、20、23、30頁、偵三卷第7、11至14頁），足
    認被告前揭任意性自白與事實相符，堪予採信。是本件事證
    明確，被告犯行堪以認定，應依法論科。
三、核被告所為，係犯替代役實施條例第53條替代役役男違抗監
    督長官之勤務命令罪。被告多次違抗勤務命令之犯行，即未
    於109年10月28日、10月29日、10月30日、11月2日、11月3
    日、11月4日至成功嶺報到以接受輔導教育之犯行，均係出
    於同一犯意，於密切接近之時間接續實行，方法均相同，侵
    害同一之法益，各次行為間之獨立性極為薄弱，依一般社會
    通常觀念，難以強行分開，在刑法評價上，以視為數個舉動
    之接續施行，合為包括之一行為予以評價，較為合理，故應
    論以接續犯，而論以一罪。
四、爰以行為人之責任為基礎，審酌被告身為替代役男，卻接續
    多次違抗監督長官之勤務命令，不願接受輔導教育，造成服
    役單位管理上之困擾，所為實屬不該；惟念被告犯後已坦承
    犯行，兼衡其自陳係為賺錢養家而不願至成功嶺報到之犯罪
    動機，及於本院審理中自述之教育程度、家庭經濟生活狀況
    （因涉及被告個人隱私，不予揭露，詳參被告警詢筆錄受詢
    問人欄、本院審易字卷第192至193、241頁之記載），如臺
    灣高等法院被告前案紀錄表所示之前科素行等一切情狀，量
    處如主文所示之刑，並諭知易科罰金之折算標準。至被告雖
    請求給予緩刑之機會，惟被告前因賭博案件，經本院以109
    年度簡字第3368號判決判處有期徒刑2月確定，於111年3月1
    8日易科罰金執行完畢，是被告前因故意犯罪受有期徒刑以
    上刑之宣告，執行完畢後未滿5年即受本案刑之宣告，是本
    案自不符合緩刑之要件，尚不能為緩刑之宣告，附此敘明。
據上論斷，應依刑事訴訟法第452條、第273條之1第1項、第299
條第1項前段，替代役實施條例第53條，刑法第11條前段、第41
條第1項前段，判決如主文。
本案經檢察官陳威呈聲請以簡易判決處刑，檢察官李怡增到庭執
行職務。
中　　華　　民　　國　　111 　年　　4 　　月　　29　　日
                  刑事第六庭    法　官  王雪君
以上正本證明與原本無異。
如不服本判決應於收受判決後20日內向本院提出上訴書狀，並應
敘述具體理由。其未敘述上訴理由者，應於上訴期間屆滿後20日
內向本院補提理由書(均須按他造當事人之人數附繕本)「切勿逕
送上級法院」。
中　　華　　民　　國　　111 　年　　5 　　月　　3 　　日
                                書記官  蔡靜雯
附錄本案論罪科刑法條：
替代役實施條例第53條　　
一般替代役役男與第一階段研發替代役或產業訓儲替代役役男違
抗監督長官之勤務命令者，處一年以下有期徒刑、拘役或科或併
科新臺幣十萬元以下罰金。